臺灣士林地方法院刑事裁定　　　　　　100年度交聲字第922號
原處分機關　臺北市交通事件裁決所
　　　　　　　　　　址設臺北市○○○路○段92號7樓
異　議　人
即受處分人　江輝煌
上列異議人即受處分人因違反道路交通管理處罰條例事件，對於
臺北市交通事件裁決所於民國100 年9 月2 日所為之處分（原處
分案號：北市裁罰字第裁22-C00000000號）聲明異議，本院裁定
如下：
    主  文
異議駁回。
    理  由
一、原處分意旨略以：異議人即受處分人江輝煌於民國100 年8
    月6 日下午15時5 分許，駕駛車牌號碼177-QAM 號輕型機車
    ，行經新北市○○區○○路往中山路33巷行駛並左轉中山路
    12巷內，違反闖紅燈（左轉）之違規，為警掣單舉發，原處
    分機關爰依道路交通管理處罰條例第53條第1 項規定，裁處
    罰鍰新臺幣（下同）1,800 元，並依同條例第63條第1 項記
    違規點數3 點等語。
二、異議意旨略以：伊因前方有來車，故於綠燈之後停一段時間
    ，才前進，且因員警在約50公尺左右的樹底下跑出來舉發，
    懷疑員警看見伊時，因已轉為紅燈而誤為舉發，據此聲明異
    議云云。
三、按車輛面對圓形紅燈之行車管制號誌，表示禁止通行，不得
    超越停止線或進入路口；道路交通標誌、標線、號誌設置規
    則第206 條第5 款第1 目定有明文。又按駕駛人駕駛車輛，
    應遵守道路交通標誌、標線、號誌之指示、警告、禁制規定
    ；汽車駕駛人，行經有燈光號誌管制之交岔路口闖紅燈者，
    處新臺幣1,800 元以上5, 400元以下罰鍰；又汽車駕駛人，
    違反前開規定者，除依原條款處罰鍰外，並記違規點數3 點
    ，道路交通管理處罰條例第4 條第1 項、第53條第1 項、第
    63條第1 項第3 款亦規定甚明。
四、經查，本件案發當時舉發違規之員警王筧行到庭具結證稱：
    當時伊值勤時，站在新北市○○區○○路12巷郵局旁邊，看
    到中山路上的交通號誌( 縱向) 已轉為紅燈，受處分人闖越
    紅燈，未停車，仍往前行駛，越過停止線，駛至中山路31號
    前車道上待轉，跟受處分人同方向的車輛則都停在停止線後
    方，嗣受處分人就隨著中山路33巷方向出來的車子一起左轉
    到12巷這邊，伊看到就攔停舉發；受處份人在31號前停等時
    ，12巷及33巷方向的交通號誌( 橫向) 處於綠燈狀態，該號
    誌有數秒制，大概數到倒數10秒到15秒的時候，受處份人就
    左轉到12巷口；舉發當時是夏天，太陽很大，伊站的地方可
    以看到中山路號誌，而且很清楚，伊確認受處分人確實是在
    紅燈時跨越停止線等語屬實在卷（見本院卷第24頁），復當
    庭繪製案發當時現場位置圖乙份附卷可參（見本院卷第27頁
    ）。證人王筧行為警務人員，與異議人素不相識，亦無怨隙
    ，其於本院調查時具結後就親身經歷之事為詳細之證述，其
    證言受刑法偽證罪處罰之擔保，所述亦無明顯不合常理及矛
    盾之處盾之處，是其證述可堪採信。且查，舉發當時所在路
    口，除受處分人騎乘之機車外，更有其他同行車輛可供比較
    ，衡諸常情，證人會發生誤判之機率甚低，故受處分人辯稱
    伊係於綠燈時跨越停止線等情，不足採信。又受處份人辯稱
    ：一般人闖紅燈都是直接轉彎，很少會像我這樣停下來再轉
    乙節，惟查一般人闖紅燈後會直接左轉或直行待轉，因人而
    異，尚難據此認定受處分人並未闖越紅燈。
五、綜上所述，本件受處分人確有於前揭時、地，駕駛上開汽車
    行經有燈光號誌管制之交岔路口闖紅燈違規事實，事證明確
    ，洵堪認定。原處分機關依道路交通管理處罰條例第53條第
    1 項規定，裁處罰鍰1,800 元，並依同條例第63條第1 項第
    3 款，記違規點數3 點，核無不當。本件異議為無理由，應
    予駁回。
據上論斷，依道路交通事件處理辦法第18條，裁定如主文。
中    華    民    國   100    年    10    月    28    日
                  交通法庭  法  官  楊秀枝
以上正本證明與原本無異。
如不服本裁定應於收受送達後5日內向本院提出抗告狀。
                            書記官  林鼎嵐
中    華    民    國  100     年    10    月    31    日